# 金融负债不得进行重分类

提问人：chenzigan 时间：2020-03-01 08:05:18
陈版你好，cpa教材里说所有的金融负债均不得进行重分类，这是为什么，谢谢

回答人：chenyiwei
根据IFRS 9.BC4.121：
Consistently with its decision in 2010 to retain most of the existing requirements for classifying and measuring financial liabilities (and relocate them to IFRS 9), the IASB decided to retain the requirements that prohibit reclassifying financial liabilities between amortised cost and fair value. The IASB noted that IFRS 9 requires reclassification of assets in particular circumstances. However, in line with the feedback received during the IASB’s outreach programme, the classification and measurement approaches for financial assets and financial liabilities are different; therefore the IASB decided that it is unnecessary and inappropriate to have symmetrical requirements for reclassification. Moreover, although the reclassification of financial assets has been a controversial topic in recent years, the IASB is not aware of any requests or views that support reclassifying financial liabilities.